臺灣花蓮地方法院民事裁定             100年度事聲字第16號
異  議  人  良京實業股份有限公司
法定代理人  東章一
上列異議人因聲請對債務人易詩淳發支付命令，就本院司法事務
官於民國100年8 月31日所為100年度司促字第5333號裁定駁回聲
請之處分聲明異議，本院裁定如下：
    主  文
原裁定廢棄。
    理  由
一、本件異議意旨略以：支付命令之聲請，除應表明當事人及法
    院外，祇須表明請求之標的並其數量及其請求之原因、事實
    ，以及應發支付命令之陳述，此觀民事訴訟法第511 條之規
    定自明。因債務人依同法第516 條對支付命令得不附理由提
    出異議，故債權人在督促程序就其所主張之事實毋庸舉證，
    最高法院亦著有61年台抗字第407 號判例可資參照；本件異
    議人於民國100年8月25日業已鈞院之補正提出利息請求依據
    即大眾Much現金卡申請書約定事項、借款利息第4 款，及
    債權讓與通知書、郵務送達回執，大眾商業銀行股份有限公
    司債權讓與普羅米斯顧問股份有限公司證明書各乙份，鈞院
    遽以裁定駁回支付命令聲請，容有未洽。爰依法提起異議，
    求予廢棄原裁定云云。
二、經查，異議人以債務人易詩淳向大眾銀行申請現金卡使用，
    詎自92年9月15日起即未依約繳納，共積欠20994元，之後大
    眾銀行將其對債務人易詩淳之債權讓與普羅米斯顧問股份有
    限公司，普羅米斯顧問股份有限公司再將該債權讓與異議人
    ，迭經催討仍未受償，為此聲請本院對債務人核發給付金錢
    之支付命令，惟未據其提出任何證明文件。本院於100年8月
    17日以花院松非平100 司促第5333號函通知異議人應於收受
    通知翌日起5 日內補正提出債務人戶籍謄本，債權讓與證明
    書及將債權讓與事通知債務人文件，並釋明請求金額及利息
    依據，惟僅據異議人補正大眾Much現金卡申請書、大眾商業
    銀行股份有限公司債權讓與普羅米斯顧問股份有限公司證明
    書、異議人通知債權移轉並催請清償欠款之通知書、掛號郵
    件收件回執，仍未提出普羅米斯顧問股份有限公司將債權讓
    與異議人及釋明何以請求金額23,354元，及其中19,671元自
    93年10月29日起算之年息20% 之依據，因而以異議人未依限
    補正資料為由裁定駁回異議人支付命令之聲請等情，有該支
    付命令卷宗可憑。
三、本院查，異議人既係債權受讓人依民事訴訟法第508條第1項
    規定，向法院聲請核發支付命令者，對於其為適格之債權人
    及該債權讓與已對債務人發生效力等合於法院核發支付命令
    之要件，自應提出證明文件。本院司法事務官以異議人逾期
    未補正其自普羅米斯顧問股份有限公司受讓債權之證明文件
    為由，駁回支付命令聲請，固屬有據。惟本件異議後，異議
    人已將其受讓債權證明書傳真於本院補正完畢，合於支付命
    令聲請程式要件，自應由本院將原裁定廢棄，發回司法事務
    官另為適法之處理。又因支付命令為簡捷之特別程序，法院
    審查範圍，應以聲請人主張之事實為基礎，從形式上認定應
    否准發支付命令，毋庸命債權人就債權存在及其數額為舉證
    ，故異議人縱未提出請求金額之釋明文件，仍無礙其本於適
    格債權人得為支付命令之聲請，原裁定併以異議人未補正前
    揭釋明文件為由裁定駁回聲請，尚屬有誤，附予敘明。
四、據上論結，本件聲明異議為有理由，爰依民事訴訟法第240
    條之4第3項，裁定如主文。
中    華    民    國   100    年    9     月    30    日
                        臺灣花蓮地方法院民事庭
                                法  官  劉雪惠
以上正本證明係照原本作成。
不得抗告。
中    華    民    國   100    年    9     月    30    日
                                書記官  洪美雪